

335 Allée des Chênes 26450 Roynac. Francia

ale.gcardona26@gmail.com

+ 33 7 50 37 20 67



## ALEJANDRO GIL CARDONA

BIOLOGO - INFORMATICO

Comprometido desde hace mas de 20 años en la protección de la Naturaleza y la agricultura orgánica

Gran capacidad de adapatación y para trabajar en equipo. Creativo, Responsable y Entusiasta

Apasionado por la Informática, hoy, me especializo en lenguajes informaticos

## **EDUCACION**

2019-20 **Informático**. Desarrollo de sofware y aplicaciones web y mobil. HTML, CSS, JS, php, MySQL. Lenguajes de Programacion. Simplon.ve, Francia

2003-04 **Especialización Ordenamiento Territorial**. Instituto Nacional de Agronomía. Francia.

2003 Analisis de Ecosistemas Amazonicos. OET. Peru

1993-1999 **Biólogo** (ecología) Université d'Antioquia. Colombia.

## **EXPERIENCIA**

Responsable de producción agricola. www.lesamanins.com 2010-2018

Encargado de la producción, mantenimiento, aprovisionamiento. Formación de Becarios a las tecnicas de Agricultura Orgánica

**Profesor de español** GRETA (para adultos) Lycée du Dauphiné, Lycée Armorin (para adolescentes) 2007-2010

**Educador.** Asociación Science et Technologie y Asociación Solidarités Jeunesses 2006

Traductor Encuentros de Cine, Toulouse 2004

## **IDIOMAS**

Castellano : Nativo Francés : Bilingüe Inglés : Nivel Alto